ko: 스포츠용품 > 야외 레크레이션 > 낚시 > 낚시 도구: 낚시 미끼/루어; 낚시찌; 낚시 후크; 낚시 채비 액세서리; 낚시 추; 낚시 스냅/스위블
sk-SK: Športový tovar > Exteriérové rekreakčné športy > Rybolov > Rybárske potreby: Rybárske návnady a nástrahy; Rybárske plaváky; Rybárske háčiky; Príslušenstvo k rybárskym zostavám; Rybárske závažíčka; Rybárske karabínky s obratlíkom
ja: スポーツ用品 > 屋外レクリエーション > 釣り > 釣り用タックル: 釣り用ベイト・ルアー; 釣り用浮き; 釣り針; 釣り用仕掛けアクセサリー; 釣り用おもり; 釣り用スナップ・スイベル
zh-CN: 体育用品 > 户外休闲 > 钓鱼 > 钓鱼用具: 鱼饵; 钓鱼浮漂; 钓鱼钩; 钓组配件; 渔坠; 钓鱼子线/转环连接器
en: Sporting Goods > Outdoor Recreation > Fishing > Fishing Tackle: Fishing Baits & Lures; Fishing Floats; Fishing Hooks; Fishing Rig Accessories; Fishing Sinkers; Fishing Snaps & Swivels
es: Equipamiento deportivo > Actividades al aire libre > Pesca > Artes de pesca: Cebos de pesca; Flotadores de pesca; Anzuelos de pesca; Accesorios para aparejos de pesca; Plomos de pesca; Mosquetones
da: Sportsartikler > Friluftsliv > Fiskeri > Fiskegrej: Fiskelokkemidler; Fiskeflydere; Fiskekroge; Tilbehør til fiskerigs; Fiskelod; Fæstnere til fiskeri
zh-TW: 體育用品 > 室外休閒 > 釣魚 > 漁具: 路亞/擬餌; 釣魚用浮標; 魚鉤; 釣組配件; 鉛錘; 釣魚八字環
lt-LT: Sporto prekės > Poilsis lauke > Žvejyba > Žvejybos reikmenys: Žvejybos masalai; Žvejybos plūdės; Žvejybos kabliukai; Žvejybos įrangos priedai; Žvejybos svareliai; Žvejybos segtukai ir suktukai
pt-PT: Artigos de desporto > Atividades recreativas no exterior > Pesca > Equipamento de pesca: Engodos e iscos de pesca; Flutuadores de pesca; Anzóis de pesca; Acessórios para montagens de pesca; Chumbos de pesca; Destorcedores de pesca
nl: Sportartikelen > Buitenrecreatie > Vissen > Vistuig: Visaas en lokaas; Dobbers; Vishaken; Rigaccessoires; Zinklood; Karabijnhaken en wartels voor hengels
sv: Sportartiklar > Utomhusaktiviteter > Fiske > Fiskedon: Fiskedrag; Flöten; Metkrokar; Tillbehör för fiskeriggar; Fiskesänken; Beteslås och lekande
hu: Sportszerek > Szabadtéri kikapcsolódás > Horgászat > Horgászfelszerelés: Horgászcsalik; Horgászúszók; Horgászhorgok; Horgászszerelék-kiegészítők; Horgász-ólomnehezékek; Horgászkapcsok és -forgógombok
tr: Spor Malzemeleri > Açık Hava Etkinlikleri > Balıkçılık > Olta Takımı: Balık Yemleri ve Tuzakları; Olta Mantarları; Olta İğneleri; Olta takımı aksesuarları; Olta Kurşunları; Balık Agrafları ve Fırdöndüleri
fi: Urheilutarvikkeet > Ulkoharrasteet > Kalastus > Kalastusvälineet: Kalastussyötit ja -vieheet; Kalastuskohot; Ongenkoukut; Kalastusrigien tarvikkeet; Metallipainot kalastukseen; Lukot ja leikkarit
th: อุปกรณ์กีฬา > สันทนาการกลางแจ้ง > การตกปลา > อุปกรณ์ตกปลา: เบ็ดตกปลาและเหยื่อล่อ; ทุ่นสำหรับตกปลา; ตะขอตกปลา; อุปกรณ์เสริมชุดสายหน้าตกปลา; ทุ่นตกปลา; ลูกหมุนตกปลา
pt-BR: Artigos esportivos > Atividades ao ar livre > Pesca > Equipamento de pesca: Iscas de pesca; Boias para pescaria; Anzóis para pesca; Acessórios para chicotes e montagens de pesca; Pesos para pescaria; Destorcedor para pesca
el: Αθλητικά είδη > Υπαίθριες δραστηριότητες αναψυχής > Ψάρεμα > Τεχνητά δολώματα: Δολώματα & τεχνητά ψαρέματος; Φελλοί ψαρέματος; Αγκίστρια ψαρέματος; Αξεσουάρ αρματωσιάς ψαρέματος; Βαρίδια ψαρέματος; Παραμάνες και στριφτάρια ψαρέματος
fr: Équipements sportifs > Loisirs de plein air > Pêche > Matériel de pêche: Leurres et appâts pour la pêche; Flotteurs pour la pêche; Hameçons; Accessoires de montage de pêche; Plombs pour la pêche; Agrafes et émerillons pour la pêche
hr-HR: Sportska oprema > Rekreacija na otvorenom > Ribolov > Varalice za ribolov: Mamci za ribolov; Ribolovni plovci; Udice za pecanje; Dodaci za opremu za ribolov; Utezi za ribolov; Ribolovne kopče i okretnice
ru: Спортивные товары > Активный отдых на открытом воздухе > Рыбалка > Рыболовные снасти: Рыболовные приманки и блесны; Рыболовные поплавки; Рыболовные крючки; Аксессуары для рыболовных оснасток; Рыболовные грузила; Застежки и вертлюги для рыболовных снастей
cs: Sportovní potřeby > Outdoorové aktivity > Rybaření > Rybářská výstroj: Rybářské návnady; Rybářské splávky; Rybářské háčky; Příslušenství k rybářským montážím; Rybářská závaží; Rybářské karabinky a obratlíky
de: Sportartikel > Outdoor-Aktivitäten > Angeln > Angelgeräte: Kunstköder; Schwimmer; Angelhaken; Zubehör für Angelmontagen; Angelblei; Karabiner & Wirbel
it: Articoli sportivi > Ricreazione outdoor > Pesca > Attrezzatura da pesca: Esche e richiami da pesca; Galleggianti da pesca; Ami da pesca; Accessori per montature da pesca; Piombi da pesca; Anelli e girelle da pesca
ro-RO: Articole sportive > Recreere în aer liber > Pescuit > Echipamente pentru pescuit: Momeli și nadă pentru pescuit; Momeli plutitoare; Cârlige de pescuit; Accesorii pentru monturi de pescuit; Plumb pentru pescuit; Cârlige rotative
bg-BG: Спортни стоки > Спортни занимания на открито > Риболов > Риболовни принадлежности: Примамки и стръв за риболов; Риболовни плувки; Риболовни куки; Принадлежности за риболовни монтажи; Риболовни тежести; Вирбели и карабинки
nb: Sportsutstyr > Friluftsliv > Fisking > Fiskeutstyr: Fiskeagn og -sluker; Fiskedupper; Fiskekroker; Tilbehør for fiskerigg; Fiskelodd; Fiskesvivler og -splittringer
sl-SI: Športna oprema > Rekreacija na prostem > Ribolov > Ribiška oprema: Ribiške vabe in umetne vabe; Plovci za ribolov; Ribiški trnki; Dodatki za ribiško opremo; Ribiške uteži; Sponke in vrtljivke za ribolov
vi: Dụng cụ thể thao > Giải trí ngoài trời > Câu cá > Dụng cụ đánh cá: Mồi & Mồi câu cá; Phao câu cá; Lưỡi câu; Phụ kiện thẻo câu; Chì câu cá; Khóa câu cá
pl: Sprzęt sportowy > Rekreacja na świeżym powietrzu > Rybołówstwo > Przybory wędkarskie: Przynęty; Przynęty pływające; Haczyki wędkarskie; Akcesoria do przyponów wędkarskich; Ciężarki wędkarskie; Przypony